【裁判字號】    99,交易,254
【裁判日期】    990928
【裁判案由】    公共危險
【裁判全文】
臺灣臺南地方法院刑事判決             99年度交易字第254號
公  訴  人  臺灣臺南地方法院檢察署檢察官
被      告  乙○○
上列被告因公共危險案件，經檢察官提起公訴（99年度偵字第11
374號），及追加起訴（99年度偵字第11387號），經本院以簡式
審判程序判決如下：
    主  文
乙○○服用酒類，不能安全駕駛動力交通工具而駕駛，處有期徒
刑陸月；又服用酒類，不能安全駕駛動力交通工具而駕駛，處有
期徒刑柒月；應執行有期徒刑壹年。
    事  實
一、乙○○前於民國（下同）91年間因服用酒類，不能安全駕駛
    動力交通工具而駕駛之公共危險案件，經本院以91年度新交
    簡字第260號刑事簡易判決判處拘役35日確定，於91年6月6
    日易科罰金執行完畢；另於99年間又犯相同之罪，經臺灣嘉
    義地方法院以99年度嘉交簡字第51號刑事簡易判決判處有期
    徒刑2月確定，目前正易服社會勞動中（履行期間自99年4月
    27日起至99年10月26日止）；再於99年間又犯相同之罪，經
    臺灣臺南地方法院檢察署檢察官以99年度偵字第10273號起
    訴書聲請簡易判決處刑中（嗣經本院於99年8月3日以99年度
    交簡字第51號刑事簡易判決判處有期徒刑4月在案）（以上
    三次犯行均未構成累犯）。詎乙○○仍不知悔改，復於99年
    7月7日在臺南市○區○○路上某炭烤店內，與同事飲用啤酒
    後，明知其控制力及注意力均已達不能安全駕駛動力交通工
    具之程度，竟於同日22時30分許，自飲酒處騎乘車牌號碼2F
    K-230號普通重型機車欲返回其位於臺南縣永康市○○街311
    巷62號住處。嗣於同日23時16分許，途經臺南市○○路與小
    東路交岔路口時，因臉色紅潤為警方攔查，警方在取得其同
    意後，對其測得呼氣所含酒精濃度達每公升0.81毫克，而查
    獲上情。
二、乙○○另於99年7月13日20時許，與同事在臺南市○○路與
    府連路口附近聚會，期間曾飲用含酒精飲料保力達一瓶，明
    知其控制力及注意力均已達不能安全駕駛動力交通工具之程
    度，已達不能安全駕駛程度，竟於翌日凌晨4時30分許，騎
    乘車號2FK—230號重機車上路，途經長榮路與東寧路交岔路
    口時，即因行車不穩為警攔查，並於當日5時4分測得呼氣所
    含酒精濃度達每公升0.55毫克，而查獲上情。
三、案經台南市警察局第一分局報告臺灣臺南地方法院檢察署檢
    察官偵查起訴。
    理  由
一、程序部分：
  (一)按一人犯數罪者，為相牽連之案件；又於第一審辯論終結前
    ，得就與本案相牽連之犯罪或本罪之誣告罪，追加起訴；刑
    事訴訟法第7條第1款、第265條第1項分別定有明文。查，本
    件犯罪事實欄所載一、二之犯罪事實，係相牽連之案件，公
    訴人追加起訴，本院為訴訟經濟之故，予以合併審判，合先
    敘明。
  (二)本件係經被告乙○○於本院99年9月14日審理時當庭表示認
    罪，而經本院裁定以簡式審判程序加以審理，則依據刑事訴
    訟法第273條之2、同法第159條第2項之規定，不適用傳聞法
    則有關限制證據能力之相關規定，合先敘明。
二、上揭犯罪事實，業據被告於警詢及偵、審中坦承不諱，並有
    酒精濃度測定紀錄表、臺南市警察局舉發違反道路交通管理
    事件通知單、刑法第185條之3案件測試觀察紀錄表等資料在
    卷可稽。按汽車駕駛人飲用酒類或其他類似物後其吐氣所含
    酒精濃度超過每公升0.25毫克或血液中酒精濃度超過百分之
    0.05者，不得駕車，道路交通安全規則第114條第2款定有明
    文。又刑法第185條之3規定所稱之「不能安全駕駛」，係屬
    抽象危險犯，並不以發生具體危險為必要，對於飲酒後呼氣
    酒精濃度已達每公升0.55毫克（0.55MG\L）以上，肇事率為
    一般正常人之10倍，認為已達不能安全駕車之標準，此業經
    法務部88年5月18日以法88檢字第001669號函公告週知。被
    告99年7月7日為警查獲時有蛇行，車身搖擺不定，轉彎半徑
    過大或過小等駕駛操控欠佳、臉色紅潤等情形，於99年7月
    14日為警查獲時，亦有有蛇行，車身搖擺不定，轉彎半徑過
    大或過小等駕駛操控欠佳等情形，有上開2份測試觀察紀錄
    表在卷可稽，且其呼氣酒精濃度值分別高達每公升0.81毫克
    、每公升0.55毫克，遠遠超過上開標準，足見被告二次行為
    均已達不能安全駕駛動力交通工具之情狀甚明，其犯行當可
    認定。
三、核被告二次所為，均係犯刑法第185條之3之公共危險罪。其
    所犯上開二罪，行為互殊，應分論併罰。
四、本院審酌被告已有2次酒醉駕車行為遭法院判刑確定，其中
    第2次酒醉駕車行為尚在易服社會勞動中，且於99年6月3日
    又因酒醉駕車第3次為警查獲，有臺灣高等法院被告前案紀
    錄表及本院99年度交簡字第1551號刑事簡易判決1份附卷可
    參，猶不知悔改，旋即於99年7月7日、99年7月14日第4度、
    第5度為本件酒醉駕車行為，為警查獲時所測得之吐氣酒精
    濃度分別高達每公升0.81毫克、每公升0.55毫克，惡性重大
    ，惟念其犯罪後業已坦白承認所為，犯後態度尚稱良好，且
    均未造成其他人員、財物損失等一切情狀，乃分別量處如主
    文所示之刑，並定其應執行刑。
據上論斷，應依刑事訴訟法第273條之1第1項、第299條第1項前
段，刑法第185條之3，刑法第51條第5款，刑法施行法第1條之1
，判決如主文。
本案經檢察官甲○○到庭執行職務。
中    華    民    國    99    年    9     月    28    日
                      交通法庭  法  官  陳淑勤
以上正本證明與原本無異。
如不服本判決應於送達後10日內向本院提出上訴狀。
                                書記官  謝國欽
中    華    民    國    99    年    9     月    29    日
附錄法條：
刑法第185條之3：
服用毒品、麻醉藥品、酒類或其他相類之物，不能安全駕駛動力
交通工具而駕駛者，處一年以下有期徒刑、拘役或科或併科十五
萬元以下罰金。

司法院資訊處製作；財團法人民間司法改革基金會備份。
